最　高　行　政　法　院　裁　定　　　　　　　　　　九十一年度裁字第一一○號
　　上　訴　人　丁○○
　　　　　　　　丙○○
　　共　　　同
　　訴訟代理人　乙○○
　　被 上訴 人　臺中縣大肚鄉公所
　　代　表　人　甲○○
右當事人間因都市計畫事件，上訴人對於中華民國八十九年十一月十五日臺中高等行
政法院八十九年度訴字第一七四號判決，提起上訴，本院裁定如左：
　　主  文
上訴駁回。
上訴審訴訟費用由上訴人負擔。
　　理  由
按對於高等行政法院判決之上訴，非以其違背法令為理由，不得為之，行政訴訟法第
二百四十二條定有明文。依同法第二百四十三條第一項規定，判決不適用法規或適用
不當者，為違背法令；而判決有同法條第二項所列各款情形之一者，為當然違背法令
。又提起上訴，應以上訴狀表明上訴理由並應添具關於上訴理由之必要證據，復為同
法第二百四十四條第一項第四款及第二項所明定。是當事人提起上訴，如以原審判決
有不適用法規或適用不當為理由時，其上訴狀應有具體之指摘，並揭示該法規之條項
或其內容；如以原審判決有上開規定所列各款情形之當然違背法令為理由時，其上訴
狀應揭示合於該款之事實。如上訴狀未依此項方法表明，或其所表明者，顯與上開法
條規定之情形不相合時，即難認為已對原審判決之違背法令有具體之指摘，其上訴自
難認為合法。本件上訴意旨略以：被上訴人為配合重測需要，重新辦理臺中縣大肚鄉
都市計畫C238、C239道路中心樁修正公告，致上訴人之土地變成道路預定地或畸零地
。然查地籍圖重測時偏差樁點C238、C216、C215、C214、C213、C212等均屬十二公尺
道，該區域未依司法院釋字第二五五號解釋，即完成細部計畫之區○道路應依其計畫
實施，在無法回復原狀下，也將C239誣指偏差，上訴人實難認同。又依重測前公告確
定之C239、C240樁位路段，原都市計畫圖與地籍圖套繪並無偏差，俟地籍重測時被上
訴人方稱有偏差，有違信賴保護原則。另被上訴人於重測時發現C238、C239等中心樁
路段原地籍分割線有偏差，理應由都市計畫專業人員研討，惟參與會議之六名人員，
僅廖勝弘為縣府人員，而該員於重測後即調離縣府，是上述人員均非具都市計畫專業
能力，卻決定攸關民眾權益之都市計畫工程，豈容如此草率。被上訴人處事將錯就錯
，原審判決未能詳查，顯有違誤云云。經核上訴論旨，僅一再述說上訴人在原審起訴
狀所述原處分違法或不當之理由，而對原審判決究竟有何違背法令之事由，並未具體
指明及提出關於其所指事實之必要證據，參照首揭規定，其上訴顯難認為合法，應予
駁回。
據上論結，本件上訴為不合法，爰依行政訴訟法第二百四十九條第一項前段、第一百
零四條、民事訴訟法第九十五條、第七十八條、第八十五條第一項前段，裁定如主文
。
中　　華　　民　　國　　九十一　　　年　　　二　　　　月　　　七　　　　日
                    最 高 行 政 法 院  第 四 庭
                                審 判 長 法  官　　　廖　政　雄
                                         法  官      黃　合　文
                                         法  官　　　趙　永　康
                                         法  官　　　鍾　耀　光
                                         法  官　　　姜  仁  脩
右  正  本  證  明  與  原  本  無  異
　　　　　　　　　　　　　　　　　　　　 法院書記官　蘇  金  全
中　　華　　民　　國　　九十一　　　年　　　二　　　　月　　　七　　　　日
